臺灣板橋地方法院刑事判決　　　　　　　96年度易字第2969號
公　訴　人　臺灣板橋地方法院檢察署檢察官
被　　　告　甲○○
上列被告因違反毒品危害防制條例案件，經檢察官提起公訴（96
年度毒偵字第4232號），本院判決如下：
    主  文
甲○○誠施用第二級毒品，累犯，處有期徒刑陸月，如易科罰金
，以新臺幣壹仟元折算壹日。
    事   實
一、甲○○前因施用毒品案件，經本院以93年度毒聲字第1046號
    裁定送觀察、勒戒，再以93年度毒聲字第2049號裁定令入戒
    治處所施以強制戒治；又因公共危險等案件，經本院92年度
    交訴字第173 號、台灣高等法院94年度交上訴字第31號、最
    高法院94年度台上字第3457號分別判處有期徒刑6 月、8 月
    ，應執行有期徒刑1 年，又因侵占案件，經本院93年度簡字
    第5526號處銀元2,000 元確定；其強制戒治部分，於94 年7
    月29日期滿停止其處分釋放，並接續執行上開徒刑及罰金易
    服勞役部分，嗣於95年7 月15日縮刑期滿執行完畢；復因施
    用毒品案件，經本院96年度簡字第2397號判處有期徒刑4 月
    確定。詎其仍不知悔改，於前開觀察、勒戒執行完畢及有期
    徒刑執行完畢5 年內，再基於施用毒品之犯意，於民國96年
    5 月3 日為警採集尿液回溯96小時內之某時，在不詳處所，
    施用第二級毒品甲基安非他命。嗣於96年5 月3 日17時40分
    許，經警通知甲○○定期尿液調驗，檢驗結果呈甲基安非他
    命陽性反應，而獲悉上情。
二、案經臺北縣政府警察局三峽分局報告台灣板橋地方法院檢察
    署檢察官偵查起訴。
    理  由
一、有關證據能力部分：
  (一)依刑事訴訟法第198 條、第208 條規定，所謂鑑定乃指於刑
    事訴訟程序中為取得證據資料而由檢察官或法官指定具有特
    別知識經驗之鑑定人、學校、機關或團體，就特定之事物，
    以其專業知識加以分析、實驗而作判斷，以為偵查或審判之
    參考。從而，不論鑑定人或鑑定機關、學校、團體，由檢察
    官或法官視具體個案之需要而選任，其所為之鑑定即具有證
    據能力，此乃同法第159 條第1 項之「除法律有規定者外」
    之傳聞法則例外規定。查卷附臺灣檢驗科技股份有限公司96
    年5 月7 日CH/2007/50107 號濫用藥物尿液檢驗報告1 份，
    係由臺灣板橋地方法院檢察署檢察官指揮臺北縣政府警察局
    三峽分局送請臺灣檢驗科技股份有限公司鑑定，依上開說明
    ，具有證據能力。
  (二)卷附臺北縣政府警察局三峽分局所製「應受尿液採驗人尿液
    檢體採集送驗紀錄表」，係公務員職務上製作之紀錄文書、
    證明文書，且查無顯不可信之情況，合於刑事訴訟法第159
    之4第1 款之情形，得為證據。
二、經查：
  (一)被告甲○○雖矢口否認上開事實，惟其於96年5 月3 日經警
    查獲後採得之尿液檢體，經檢送臺灣檢驗科技股份有限公司
    以酵素免疫分析法（ＥＩＡ）初驗及以氣相層析質譜儀法（
    ＧＣ／ＭＳ）複驗檢驗結果，發現確有安非他命類（甲基安
    非他命）陽性反應，有該公司96年5 月7 日CH/2007/5010 7
    號濫用藥物尿液檢驗報告及臺北縣政府警察局三峽分局所製
    應受尿液採驗人尿液檢體採集送驗紀錄表各一紙附卷可稽（
    參偵查卷第7 至9 頁）。又甲基安非他命經口服投與後約70
    % 於24小時內自尿中排出，約90% 於96小時內自尿中排出，
    由於甲基安非他命成分之檢出與其投與方式、投與量、個人
    體質、採尿時間與檢測儀器之精密度等諸多因素有關，因此
    僅憑尿液中呈安非他命陽性反應，並無法確實推算吸食時間
    距採集時間之長短，惟依上述資料推斷，最長可能不會超過
    4 日，亦經行政院衛生署藥物食品檢驗局81年2 月8 日（81
    ）藥檢一字第001156號函示明確。被告上開所採尿液送驗結
    果既有甲基安非他命類之陽性反應，且以氣相層析質譜儀法
    進行確認，已足排除偽陽性反應之可能，顯見被告在經警採
    尿前之96小時內某時點，確曾有施用第二級毒品甲基安非他
    命之事實。本件事證明確，被告犯行，堪以認定。
  (二)又被告前因施用毒品案件，經本院以93年度毒聲字第1046
    號裁定送觀察、勒戒，再以93年度毒聲字第2049號裁定令入
    戒治處所施以強制戒治；又因公共危險等案件，經本院92年
    度交訴字第173 號、台灣高等法院94年度交上訴字第31號、
    最高法院94年度台上字第3457號分別判處有期徒刑6 月、8
    月，應執行有期徒刑1 年，又因侵占案件，經本院93年度簡
    字第5526號處銀元2,000 元確定；其強制戒治部分，於94年
    7 月29日期滿停止其處分釋放，並接續執行上開徒刑及罰金
    易服勞役部分，嗣於95年7 月15日縮刑期滿執行完畢一節，
    有臺灣高等法院被告前案紀錄表及不起訴處分書在卷為憑，
    其於觀察、勒戒，及強制戒治執行完畢釋放後之5 年以內，
    再犯本件施用毒品之罪，應依法論處。
三、核被告所為，係犯毒品危害防制條例第10條第2 項之施用第
    二級毒品罪。被告持有第二級毒品之犯行，為施用之高度行
    為所吸收，不另論罪。又被告有事實欄所載之執行紀錄，有
    臺灣高等法院被告前案紀錄表在卷可稽，其於有期徒刑執行
    完畢後之5 年以內，再故意犯本件有期徒刑以上之罪，為累
    犯，應依法加重其刑。爰審酌被告前已有施用毒品之素行，
    顯見其戒除毒癮之意志薄弱，無視於毒品對於自身健康之戕
    害及國家對於杜絕毒品犯罪之禁令，惟考量施用毒品者均具
    有相當程度之生理成癮性及心理依賴性，戒除不易，且犯罪
    心態與一般刑事犯罪之本質不同，非難性較低，暨衡以其施
    用毒品之動機、犯罪後否認犯行之態度等一切情狀，量處如
    主文所示之刑。
據上論斷，應依刑事訴訟法第299 條第1 項前段，毒品危害防制
條例第10條第2 項，刑法第11條前段、第47條第1 項、第41條第
1 項前段，判決如主文。
本案經檢察官江祐丞到庭執行職務。
中　　華　　民　　國　　96　　年　　12　　月　　7 　　日
                  刑事第十一庭  法　官  邱景芬
以上正本證明與原本無異
如不服本判決應於送達後10日內向本院提出上訴狀
                                書記官　曾千庭
中　　華　　民　　國　　96　　年　　12　　月　　10　　日
附錄本案論罪科刑法條全文：
毒品危害防制條例第10條
施用第一級毒品者，處 6 月以上 5 年以下有期徒刑。
施用第二級毒品者，處 3 年以下有期徒刑。
